臺灣臺南地方法院刑事判決
111年度金簡上字第4號
上  訴  人  臺灣臺南地方檢察署檢察官
被      告  劉耀升





上列上訴人因被告違反洗錢防制法等案件，對於本院中華民國11
0年1月4日110年度金簡字第141號簡易判決（偵查案號：臺灣臺
南地方檢察署110年度偵緝字974號）不服，提起上訴，本院管轄
之第二審合議庭判決如下：
    主    文
上訴駁回。
劉耀升緩刑伍年，並應按本院一百一十一年度南司刑簡上移調字
第二十三號調解筆錄所示內容履行。
    犯罪事實及理由
一、本案被告所犯者，均非死刑、無期徒刑、最輕本刑為3年以
    上有期徒刑之罪或高等法院管轄第一審案件，其就被訴事實
    均為有罪之陳述，經審判長告知簡式審判程序之旨，並聽取
    檢察官、被告之意見後，本院爰依刑事訴訟法第273條之1第
    1項之規定，裁定以簡式審判程序進行審理。
二、本案經本院審理結果，認原審對被告論罪科刑之判決，其認
    事用法均無違誤，應予維持，除引用第一審簡易判決（如附
    件）所載之犯罪事實、證據及理由外，並補充證據如下：被
    告於本院第二審審理時之自白。
三、上訴意旨略以：告訴人因本案遭詐騙匯入被告帳戶之金額非
    少，被告於事後又未與告訴人和解，原判決僅量處被告有期
    徒刑3月，尚嫌過輕，爰依告訴人之請求，提起上訴，請求
    撤銷原判決，改判處較重之刑等語。
四、按量刑輕重，係事實審法院得依職權自由裁量之事項，苟已
    斟酌刑法第57條各款所列情狀而未逾越法定刑度，不得遽指
    為違法（最高法院72年台上字第6696號判例意旨參照）。又
    在同一犯罪事實與情節，如別無其他加重或減輕之原因，下
    級審量定之刑，亦無過重或失輕之不當情形，則上級審法院
    對下級審法院之職權行使，原則上應予尊重（最高法院85年
    度台上字第2446號判決意旨參照）。經查，被告所犯洗錢防
    制法第14條第1項之一般洗錢罪，其法定刑為7年以下有期徒
    刑，併科5百萬元以下罰金。原審以被告幫助犯洗錢防制法
    第14條第1項之一般洗錢罪，事證明確，具體審酌：被告僅
    因貪圖個人私利，即隨意提供個人金融帳戶予不法份子使用
    ，助長社會上詐欺取財之歪風，且因其提供個人帳戶，致使
    執法人員難以追查該詐騙集團成員之真實身分，增加被害人
    尋求救濟之困難，並擾亂金融交易往來秩序，危害社會正常
    交易安全；兼衡被告之智識程度、家庭經濟狀況、告訴人受
    騙匯入其帳戶之金額，以及被告犯後雖坦承犯行，惟迄原審
    判決前仍未能與告訴人和解賠償損害等一切情狀，量處有期
    徒刑3月，併科罰金5千元，並諭知罰金易服勞役之折算標準
    。經核其量刑已斟酌全案情節、刑法第57條各款情形，且未
    逾越法定刑之範圍，或有何違反比例原則及罪刑相當原則之
    情形，依前揭最高法院判例及判決要旨，原判決之量刑並無
    違法或不當之情事，自應予以維持。檢察官固依告訴人之請
    求，以原判決量刑過輕而提起上訴，惟被告已於檢察官上訴
    後之111年4月29日與告訴人調解成立，有本院111年度南司
    刑簡上移調字第23號調解筆錄1份在卷可查（參見本院簡上
    卷第75頁至第76頁），足認檢察官之上訴，已失基礎。從而
    ，檢察官提起上訴，為無理由，應予駁回。
五、被告前因故意犯罪受有期徒刑以上刑之宣告，執行完畢後，
    5年以內未曾因故意犯罪受有期徒刑以上刑之宣告，有臺灣
    高等法院被告前案紀錄表1份附卷可查，本院考量被告於犯
    後即坦認犯行，並於上訴期間與告訴人調解成立，則被告經
    此偵審程序及科刑之教訓，應能知所警惕，因認所宣告之刑
    以暫不執行為適當，爰依刑法第74條第1項第2款之規定，宣
    告緩刑5年。又為使被告深切記取教訓，並強化其法治觀念
    ，使其於緩刑期內能深知警惕，避免再度犯罪，兼衡被告資
    力與被害人之權益，爰併依刑法第74條第2項第3款之規定，
    諭知被告應按本院111年度南司刑簡上移調字第23號調解筆
    錄所示內容履行，以勵自新。
據上論斷，依刑事訴訟法第273條之1第1項、第455條之1第1項、
第3項、第364條、第368條、第373條，刑法第74條第1項第2款、
第2項第3款，判決如主文。
本案經檢察官許嘉龍聲請以簡易判決處刑及提起上訴，檢察官盧
駿道到庭執行職務。
中　　華　　民　　國　　111 　年　　5 　　月　　31　　日
                  刑事第九庭  審判長法  官  卓穎毓
                                    法  官  莊玉熙
                                    法  官  李俊彬
以上正本證明與原本無異。
不得上訴。
　　　　　　　　　　　　　　　　　　書記官  李俊宏
中　　華　　民　　國　　111 　年　　5 　　月　　31　　日